【裁判字號】    98,易,4154
【裁判日期】    990202
【裁判案由】    傷害等
【裁判全文】
臺灣臺中地方法院刑事判決              98年度易字第4154號
公  訴  人  臺灣臺中地方法院檢察署檢察官
被      告  丁○○
上列被告因妨害自由等案件，經檢察官提起公訴（九十八年度偵
字第二六五九一號），本院判決如下：
    主    文
丁○○私行拘禁，處有期徒刑拾月。
    犯罪事實
一、丁○○與已成年之乙○○（所涉普通傷害罪嫌，業經檢察官
    以罪嫌不足而為不起訴之處分在案）曾為同居男女朋友，二
    人間具有家庭暴力防治法第三條第二款之家庭成員關係。丁○○於民國九十八年十一月六日下午五時三十分許，在乙○○所承租之臺中市○區○○里○○路二六二巷十號房屋【為
    乙○○所經營之東毅國際企業有限公司（以下簡稱東毅公司
    ）之倉庫兼住處，屬透天之三層樓房屋】一樓內，因聽聞乙○○質疑其先前捲走東毅公司之貨款，且乙○○表示東毅公
    司經營困難，欲前往大陸地區發展或另外找工作開拓財源等
    語，乃拒絕乙○○前往大陸地區或另覓工作，並要求乙○○
    須與其同住而與乙○○發生口角，因心生不滿，詎為達私行
    拘禁乙○○在該屋內之目的，竟基於私行拘禁、普通傷害、
    損壞他人之物及對於公務員依法執行職務時施脅迫之妨害公
    務犯意（其中普通傷害、損壞他人之物各係基於單一之接續
    犯意），先將乙○○壓倒在地，雙腳橫跨坐在乙○○之胸腔
    處，以雙手掐住乙○○之脖子，再抓乙○○之頭部撞擊地面
    ，並以拳頭毆打乙○○之頭部等處，於乙○○奮力將其踢開
    要前往按開呈關閉狀態之一樓鐵捲門離去時，又徒手抓住乙○○之衣領將其強行拖回，將乙○○摔倒在地上，復以雙手
    掐住乙○○之脖子，抓傷乙○○之臉部，徒手毆打乙○○之
    頭部；於乙○○第二次乘隙掙脫前去按壓一樓鐵捲門開關、
    鐵捲門底部因而上升至距離地面約十公分時，其即將位於鐵
    捲門按鈕開關另一側之鐵捲門電源開關關閉，並將乙○○強
    行拖回，且於乙○○欲持放置在打包箱上之ＮＯＫＩＡ廠牌
    之行動電話一支【屬乙○○所有之物，價值約新臺幣（下同
    ）四千元】報警而尚未碰觸到上開行動電話之際，竟將前開
    放置在打包箱上之行動電話一支用力摔擲在地面，使上開行
    動電話受有螢幕、機身裂開而無法使用之損壞，再將乙○○
    按壓在地上，雙手掐住乙○○之脖子，徒手毆打乙○○之頭
    部而接續傷害乙○○（乙○○於此遭毆打之期間，曾對著上
    開鐵捲門，透過該鐵捲門下方十公分與外相通之空間，向在
    門外之鄰居呼喊「幫我打電話報警」等語），且對乙○○稱
    ：以後哪裏都不用去了，都要待在其身邊等語；於乙○○第
    三次試行要再打開一樓鐵捲門逃離現場時，又強行將乙○○
    拖回壓在地上，掐住乙○○之脖子，接續徒手毆打乙○○之
    頭部，使乙○○因此受有顏面頸部多處擦傷併右上眼瞼瘀青
    、頭皮擦挫傷、右上肢擦挫傷、左上肢擦挫傷及右踝擦傷等
    傷害，其並持球棒一支（為東毅公司所有之物，已扣案），
    打破放置在一樓鐵捲門開關前之玻璃三片（屬由乙○○管領
    之東毅公司所有、自門市拆回之物品，價值共計約三千元）
    ，使前開玻璃三片破碎而接續損壞上開玻璃三片，並藉此威
    脅乙○○不得上前按觸鐵捲門開關以打開鐵捲門，再接續將
    亦屬乙○○管領而為東毅公司所有供販售用之貨品鞋子十雙
    （每雙零售價約三百九十元）摔丟在地上，造成上開鞋子十
    雙之鞋面污損而成為損耗品，其上開接續損壞乙○○所有行
    動電話一支及乙○○管領之玻璃三片、鞋子十雙，均足以生
    損害於乙○○，並持上開球棒一支指向乙○○，向乙○○恐
    嚇稱：若是敢再去開鐵捲門，就用木棒把妳打死等語，以上
    開加害自由、生命之事恐嚇乙○○，使乙○○心生畏懼，致
    生危害於乙○○之安全；於乙○○因害怕遭其毆打而不敢再
    去打開一樓鐵捲門而只好跑向二樓辦公室等候警方前來時，
    其復緊跟上樓（於上樓前已先行將前開鐵捲門關閉）與乙○○發生爭吵，於同日下午六時十五分許起，據報前來處理之
    警員廖瑞章、甲○○（上開二人均著警察制服）及乙○○之
    姐姐林家萱陸續到達屋外，警方並表明身分請其打開一樓鐵
    捲門時仍堅不開門，期間其並曾持水果刀一把（為東毅公司
    所有之物，已扣案）指向乙○○稱：若是警方敢強行進入，
    我就殺死妳等語，及將玻璃酒瓶一瓶敲破，握持上開已破裂
    之尖銳酒瓶一截指向乙○○嚇稱：你敢再出去，妳試試看等
    語，且手持上開碎酒瓶指著乙○○，要求乙○○告知警方及
    林家萱離開，否則要與乙○○一起死等語，使乙○○不得不
    依其意思而轉達上開話語，並於前開員警表示將請其母親到
    場協助處理時，又揚稱：誰敢請其母親過來，其就要殺乙○○等語，以上開加害乙○○自由、生命之事而為恐嚇，使乙○○心生畏懼，致生危害於乙○○之安全，並要求在陽臺之
    乙○○向警方及林家萱轉述係情侶吵架，要員警及林家萱離
    開等語，及自行前至陽臺向警方表示單純只是情侶吵架，不
    須警方協助，請警方立即離開等語，嗣其因見警員仍不願意
    離去，且林家萱指摘其毆打乙○○等語，因氣憤並已慮及該
    屋一、二樓因準備搬家而堆滿物品、走道狹小，且一樓鐵捲
    門之電源及按壓開關分屬二側，鐵捲門之開啟按鈕附近復有
    其先前敲破損壞之玻璃三片之碎片，乙○○於短暫之時間內
    不可能逃往一樓以脫困離去等情，乃快速前至三樓將瓦斯桶
    搬至二樓樓梯間，於警方自乙○○處獲知其搬抬瓦斯桶至二
    樓而請求消防人員支援，並於穿著紅色消防工作服之消防人
    員戊○○、蘇進達駕乘消防水車到達現場，其聽聞警、消人
    員有意自隔壁三樓進入之際，復將二樓辦公室之門閂反鎖，
    且向乙○○稱：今天誰都別想出去等語，迨消防人員戊○○
    爬上消防車水箱表明為消防隊人員並要求其開門時，其竟在
    陽臺向戊○○回稱：這是情侶吵架，消防隊員無權侵入民宅
    ，且其二樓鐵窗已焊死等語，並對消防人員戊○○、在屋外
    一樓之警員廖錦章及在屋內之乙○○恫稱：如有人破門強行
    進入，就要引爆瓦斯桶，大家同歸於盡等語，以上開方式一
    方面對正依法執行公務之員警廖錦章及消防人員戊○○施以
    脅迫（至警員甲○○及消防人員蘇進達二人當時則正由隔壁
    房屋試圖進入該屋內，故未在場聽聞上開脅迫之話語），另
    一方面同時以前開加害生命之事恐嚇乙○○，使乙○○心生
    畏懼，致生危害於乙○○之安全，致使警、消人員不敢貿然
    破門強行進入，以達私行拘禁乙○○之目的，期間，其復曾
    右手持上開水果刀一把、左手拖拉在陽臺呼喊求救並手抓鐵
    欄杆而不願被其拉入辦公室內之乙○○之右上臂，將乙○○
    自陽臺強行拉進入辦公室內，迄僵持至同日下午七時許，其
    因警、消人員態度堅決表示如果其不開門，勤務無法解除、
    離開，並將請求支援等語，其乃於向乙○○恐嚇稱：等一下
    至警局製作筆錄時，不能向員警指證其有涉嫌傷害或恐嚇之
    行為，僅能稱係純粹情侶吵架，否則將要殺害其與林家萱等
    語，以上開加害生命之事恐嚇乙○○，使乙○○心生畏懼，
    致生損害於乙○○之安全後，始行開門讓乙○○離去上開房
    屋，以上開違反乙○○意願之方式，將乙○○私行拘禁於上
    開房屋內，共計長達近一個半小時之久。旋為警方在上開屋
    內一樓及二樓辦公室桌上，分別起獲前開球棒及水果刀各一
    支扣案。
二、案經乙○○訴由臺中市警察局第三分局報請臺灣臺中地方法
    院檢察署檢察官偵查起訴。
    理    由
一、本件有關以下所引用被告丁○○以外之人於審判外之言詞或
    書面陳述，而不符合刑事訴訟法第一百五十九條之一至第一
    百五十九條之四之規定者，業經公訴人、被告於本院審理時
    明示同意作為證據，且均經本院於審理時當庭直接提示而為
    合法之調查，公訴人、被告亦未於言詞辯論終結前聲明異議
    ，本院審酌前開證據作成或取得之狀況，並無非法或不當取
    證之情事，且亦無顯不可信之情況，故認為適當而均得以作
    為證據，是前開證據依刑事訴訟法第一百五十九條之五之規
    定，均具有證據能力，先予敘明。
二、訊據被告丁○○固坦認伊與告訴人乙○○曾為同居男女朋友
    關係，於上揭時、地因故與告訴人乙○○發生口角，有將告
    訴人乙○○壓倒在地、毆打告訴人乙○○、摔壞告訴人乙○○之行動電話一支、持球棒一支打破告訴人乙○○管領之玻
    璃三片，且於告訴人乙○○跑至二樓辦公室後，閂住辦公室
    之門閂反鎖，並知悉前來處理之警、消人員係依法執行職務
    之公務員等情不諱，然矢口否認有何私行拘禁、妨害公務犯
    行，並否認部分之傷害及損壞他人物品之行為，辯稱：係因
    告訴人乙○○積欠伊債務才會發生當天的事，伊與告訴人乙○○係互毆，並無抓告訴人乙○○的頭部去撞地板，且係告
    訴人乙○○將一樓鐵捲門的總開關關掉，其並未拖拉告訴人
    乙○○，亦未持球棒、碎酒瓶的一截、水果刀或以言詞恐嚇
    告訴人乙○○，只是要告訴人乙○○交待說清楚何時還錢，
    才可以出去；又伊係因生氣才在一樓將告訴人乙○○所有之
    行動電話摔至地上、以球棒打破放置在地上的玻璃三片及在
    二樓將酒瓶丟到牆壁而碎裂，並非藉此不讓告訴人乙○○報
    警或離去，東毅公司的貨品鞋子十雙係其與告訴人乙○○拉
    扯時不小心撞倒，並非伊故意污損；再伊雖有將二樓辦公室
    之門閂閂上，但係平日就有閂門的習慣，且其未曾說過如有
    人破門強行進入，就要引爆瓦斯桶，大家同歸於盡的話，又
    二樓樓梯間的瓦斯桶，係因為要搬家而在案發前一日搬下來
    的，並非案發當時搬動的云云。惟查：
（一）上揭事實，已據證人即告訴人乙○○於警詢及本院審理時
      證述歷歷（見警卷第四至十八頁、本院卷第三四至四十頁
      反面），核與證人即告訴人乙○○之姐姐林家萱、警員甲○○、消防人員戊○○、警員廖錦章等人於偵訊時之證述
      （見偵卷第六十至六一、六六至六八頁）及證人即警員甲○○、消防人員戊○○於本院審理時證稱之情節（見本院
      卷第四一至四四頁）相符；徵以告訴人乙○○案發後確受
      有顏面頸部多處擦傷併右上眼瞼瘀青、頭皮擦挫傷、右上
      肢擦挫傷、左上肢擦挫傷及右踝擦傷等傷害，有澄清綜合
      醫院出具之診斷證明書一紙（見警卷第二四頁）在卷可憑
      ，及依警方拍攝之照片二十幀（見警卷第二六至三十頁）
      所示，前址一樓地面確有破碎之玻璃，且附近有球棒一支
      ，二樓辦公室桌上則有水果刀一把，桌旁之地面則有已斷
      裂之玻璃酒瓶等情，堪認告訴人乙○○前開於警詢及本院
      審理時之證稱內容均非虛妄；又衡以證人即告訴人乙○○
      於本院審理時同時證稱：有關一樓鐵捲門門外之手動鐵鏈
      被鎖住，並非被告所為，係因先前公司遭竊，其請公司小
      姐去買鎖頭來上鎖，且案發當日被告雖將瓦斯桶自三樓搬
      至二樓，但實際上並無要引爆瓦斯桶的行為等語（見本院
      卷第三六頁反面、第三九頁），證人即告訴人乙○○就非
      被告所為之部分仍詳為澄清、說明，並非全然為對被告不
      利之證述內容，益足認證人即告訴人乙○○於警詢及本院
      審理時證稱之經過，並非故為攀誣被告之詞，足以採信。
（二）又被告於本院起訴送審訊問時雖以證人即警員甲○○曾於
      偵訊時證述其未聽到被告揚稱：如有人破門強行進入，就
      要引爆瓦斯桶，大家同歸於盡等語，而引之為證據辯稱：
      伊並無有上開言詞脅迫、恐嚇之行為云云，並於本院審理
      時以證人甲○○、戊○○於本院審理作證時均稱其等未見
      到被告持水果刀等語，而辯稱：其並未持水果刀恐嚇或妨
      害告訴人乙○○之自由云云。然被告出言如有人破門強行
      進入，就要引爆瓦斯桶，大家同歸於盡等語之際，警員甲○○及消防人員蘇進達正試圖自案發地點之房屋隔壁進入
      等情，已據證人甲○○於本院審理時證稱：被告揚稱如有
      人破門強行進入，就要引爆瓦斯桶，大家同歸於盡等語之
      時，其正與消防隊員蘇進達從隔壁三樓試圖進入上開案發
      地點房屋，所以沒有聽到被告說上開話語，但事後巡佐廖
      錦章有告知其在一樓屋外確有聽到被告說這樣的話，且被
      告就是在其要從隔壁進入的時候說上開話語等語明確（見
      本院卷第四三、四四頁）；又證人甲○○在一樓屋外的時
      間，以其站立在一樓之角度，無法看見被告在二樓拿水果
      刀，且證人戊○○並非全程站立在消防水車之水箱上，期
      間亦曾下消防車建議同事蘇進達偕同員警自隔壁三樓進入
      屋內等情，已分據證人甲○○、戊○○於本院審理時證述
      在卷（分見本院卷第四三頁反面、第四一頁），是證人甲○○、戊○○二人雖因上開緣故而未能看見被告在二樓有
      持水果刀一把之情形，亦屬常情，被告就證人甲○○、戊○○二人之證詞斷章取義而為辯解，委無可採。
（三）按刑法第三百零二條第一項之「私行拘禁」，係指不法剝
      奪他人自由，使之難於脫離一定之空間之意，且按刑法第
      三百零二條第一項所謂以非法方法剝奪人之行動自由，係
      指私禁以外之非法方法，妨害其自由行動而言。若將被害
      人拘禁於一定處所，繼續較長久之時間，而剝奪其行動自
      由，仍屬私禁行為（最高法院二十一年上字第一八三四號
      判例參照）。復按刑法第三百零二條第一項之罪，以私行
      拘禁或其他非法方法剝奪人之行動自由為成立要件，如相
      對人之行為或不行為之自主性並未喪失，尚不能論以該罪
      （最高法院九十七年度臺上字第二九四三號刑事判決意旨
      參照）。本件被告於告訴人乙○○前往欲按開一樓鐵捲門
      離去時，違反告訴人乙○○之意願，強行三次將告訴人乙○○拖回毆打，並關閉鐵捲門電源開關，其施以不法腕力
      、強為拖拉之行為，已足使告訴人乙○○喪失行為之自主
      性，且使告訴人乙○○難於脫離上址房屋之一定空間達相
      當之期間，是被告所為，應已構成刑法第三百零二條第一
      項之私行拘禁罪，公訴人起訴書漏未論及被告所為係私行
      拘禁之犯行，尚有誤會。
（四）又按刑法第三百零二條第一項之妨害自由罪，雖以強暴、
      脅迫為構成要件之一，其因妨害自由之強暴、脅迫行為而
      致普通傷害，固為強暴、脅迫之當然結果而不另論傷害罪
      ；惟倘行為人於妨害自由之過程中，另有普通傷害之故意
      ，自應有刑法第二百七十七條第一項之適用（最高法院九
      十年度台上字第五四四一號判決意旨參照）。被告於告訴
      人乙○○欲前往開啟一樓鐵捲門離去時，三次將告訴人乙○○拖回壓制在地上，並於拉回後接續以雙腳橫跨坐在告
      訴人乙○○之胸腔處，以雙手掐住告訴人乙○○之脖子，
      再抓告訴人乙○○之頭部撞擊地面，並以拳頭毆打告訴人
      乙○○之頭部、以手抓傷告訴人乙○○之臉部等方式毆打
      告訴人乙○○，使告訴人乙○○因此受有顏面頸部多處擦
      傷併右上眼瞼瘀青、頭皮擦挫傷、右上肢擦挫傷、左上肢
      擦挫傷及右踝擦傷等傷害，足認被告除以傷害之強暴方式
      妨害告訴人乙○○之自由外，其於妨害告訴人乙○○自由
      之過程中，另有普通傷害之故意，應另論以與私行拘禁犯
      行具有想像競合犯關係之普通傷害罪。
（五）此外，復有警員甲○○、廖錦章、消防人員戊○○製作之
      職務報告共三件（見偵卷第三八至四十頁）在卷可憑，復
      有被告供犯罪所用而屬東毅公司所有之球棒一支及水果刀
      一把扣案可佐，本件事證明確，被告犯行洵足認定。
三、論罪科刑：
（一）按刑法第三百零二條第一項之罪，係以私行拘禁，或以其
      他非法方法剝奪人行動自由為其要件；私行拘禁屬於例示
      性、主要性及狹義性之規定，而以其他非法方法剝奪人之
      行動自由，則屬補充性、次要性及廣義性之規定。故而必
      須其行為不合於主要規定，始有適用次要規定之餘地。若
      其所為既觸犯主要性規定，亦觸犯次要性規定；或由觸犯
      次要性規定，進而觸犯主要性規定者，則應從情節較重之
      主要性規定予以論處；換言之，刑法第三百零二條第一項
      所謂以其他非法方法剝奪人之行動自由，係對於同條項私
      行拘禁之補充規定，行為人將人私行拘禁，同條項既定有
      明文，按之主要規定優於補充規定之原則，自不應宣告補
      充規定之罪名（最高法院七十七年度臺上字第五九九號、
      七十九年度臺上字第二六三三號、九十年度臺上字第五０
      六八號、九十七年度臺上字第六一二六號刑事判決意旨參
      照）。揆之前揭判決意旨及理由欄二、（三）、（四）之
      說明，是核被告所為，係犯刑法第三百零二條第一項之私
      行拘禁罪、第二百七十七條第一項之普通傷害罪、第三百
      五十四條之損壞他人物品罪、第一百三十五條之對於公務
      員依法執行職務時施以脅迫之妨害公務罪（此部分起訴事
      實已載明，惟起訴法條漏引）；被告對曾為同居女友之告
      訴人乙○○犯上開私行拘禁、普通傷害及損壞物品罪之部
      分，並均屬家庭暴力防治法第二條第二款之家庭暴力罪。
（二）復按刑法第三百零二條之妨害自由罪，係妨害他人自由之
      概括的規定，故行為人具有一定目的，以非法方法剝奪人
      之行動自由者，除法律別有處罰較重之規定（例如略誘及
      擄人勒贖等罪），應適用各該規定處斷外，如以使人行無
      義務之事，或妨害人行使權利為目的，而其強暴脅迫復已
      達於剝奪人行動自由之程度，即祇成立本罪，不應再依同
      法第三百零四條論處。誠以此項使人行無義務之事，或妨
      害人行使權利之低度行為，應為剝奪人行動自由之高度行
      為所吸收，不能以其目的係在使人行無義務之事，或妨害
      人行使權利，認為係觸犯刑法第三百零二條第一項及第三
      百零四條第一項之二罪名，依同法第五十五條，從一重處
      斷。又在剝奪人之行動自由中，如並有恐嚇危害安全行為
      ，自屬包含於妨害行動自由之同一意念之中，而視為剝奪
      行動自由之部分行為，不發生所謂低度之恐嚇危害安全罪
      ，為高度之剝奪行動自由罪所吸收之問題（最高法院分別
      著有二十九年上字第二三五九號、七十四年臺上字第三四
      ０四號判例可資參照）。是被告於私行拘禁告訴人乙○○
      過程中之多次強制及恐嚇危害安全行為，均應不再另行論
      處；公訴人起訴書認被告係涉犯強制罪及恐嚇危害安全罪
      ，並應予分論併罰，尚有未恰。
（三）被告於如犯罪事實欄一所示之時、地，利用同一機會，在
      密切接近之時、地，多次傷害告訴人乙○○，及損壞告訴
      人乙○○所有之行動電話一支、告訴人乙○○管領之玻璃
      三片、鞋子十雙之行為，各係本於單一犯意而接續進行，
      以分別實現普通傷害、損壞他人之物之犯罪構成要件之單
      一行為，各屬接續犯，應分別僅論以一罪。
（四）公訴人起訴書雖未敘及：１、被告強行三次將欲前往打開
      一樓鐵捲門之告訴人乙○○拖拉回而不讓告訴人乙○○離
      去該屋，及在二樓將辦公室門閂反鎖，向告訴人乙○○稱
      ：今天誰都別想出去，並曾右手持水果刀一把、左手拖拉
      在陽臺呼喊求救並手抓鐵欄杆而不願被其拉入辦公室內之
      告訴人乙○○之右上臂，將乙○○自陽臺強行拉進入辦公
      室內等私行拘禁之犯行；２、毀損告訴人乙○○管領之鞋
      子十雙之行為；３、被告持水果刀一把指向告訴人乙○○
      稱：若是警方敢強行進入，我就殺死妳等語，且將玻璃酒
      瓶一瓶敲破，握持上開已破裂之尖銳酒瓶一截指向告訴人
      乙○○嚇稱：你敢再出去，妳試試看等語，又於員警表示
      將請其母親到場協助處理時，又揚稱：誰敢請其母親過來
      ，其就要殺告訴人乙○○等語及將瓦斯桶自三樓搬抬至二
      樓而為恐嚇之犯行；４被告手持上開碎酒瓶指向告訴人乙○○，要求告訴人乙○○告知警方及林家萱離開，否則要
      與告訴人乙○○一起死等語，使乙○○不得不依其意思而
      轉達上開話語之強制行為。然上開２、３、４所示之損壞
      他人物品、恐嚇及強制犯行，分別與起訴書所載之被告損
      壞告訴人乙○○之行動電話一支、玻璃三片之損壞他人物
      品，及起訴書所載之被告持球棒恐嚇告訴人乙○○再按鐵
      捲門或打開鐵捲門，就要持球棒予以打死，被告於告訴人
      乙○○欲按開鐵捲門時即對之拳腳相向，妨害告訴人乙○○離去之權利之恐嚇、強制行為間，各具有接續犯之一罪
      關係，且上開起訴書所載之恐嚇、強制犯行，並為前揭１
      所示之私行拘禁犯行之部分行為，上開１至４之所示均為
      起訴效力所及，本院自均應併予審理。
（五）被告於私行拘禁告訴人乙○○之過程中，同時有傷害、損
      壞他人物品及妨害公務之行為，且被告亦以傷害、損壞告
      訴人乙○○之物品之暴力行為威嚇告訴人乙○○不准離去
      ，以達拘禁告訴人乙○○之目的；又被告於私行拘禁告訴
      人乙○○之過程中，復對消防人員戊○○、警員廖錦章及
      在屋內之告訴人乙○○等人恫稱：如有人破門強行進入，
      就要引爆瓦斯桶，大家同歸於盡等語，以上開方式一方面
      對正依法執行公務之消防人員戊○○、員警廖錦章施以脅
      迫，另一方面同時以前開加害生命之事恐嚇告訴人乙○○
      （此部分對告訴人乙○○之恐嚇犯行，係屬對告訴人乙○○私行拘禁之部分行為）。故被告係以一行為同時觸犯私
      行拘禁、普通傷害、損壞他人物品及妨害公務罪，其私行
      拘禁與普通傷害、損壞他人物品及妨害公務犯行間，互有
      時間重疊性，應依刑法第五十五條之規定論以想像競合犯
      ，並從一較重之私行拘禁罪處斷。公訴人起訴書認被告所
      犯前開普通傷害、損壞他人物品之罪，應與為私行拘禁之
      部分行為而不另論之恐嚇、強制罪分論併罰，容有未當。
（六）爰審酌被告之素行、僅因細故即對告訴人乙○○等人為本
      案犯行之犯罪動機、目的、以暴力方式私行拘禁告訴人乙○○、傷害、損壞物品、搬抬瓦斯桶揚稱如有人破門強行
      進入，就要引爆瓦斯桶，大家同歸於盡等語而對消防人員
      戊○○、警員廖錦章施以脅迫及同時對告訴人乙○○恐嚇
      而為此屬私行拘禁部分行為之手段，稍有不慎即可能釀成
      社會之重大危害、私行拘禁告訴人乙○○之期間、告訴人
      乙○○受傷之程度、損壞物品之價值、對告訴人乙○○所
      生之損害、對警、消人員執行公務之妨礙程度及被告犯罪
      後之態度等一切情狀，量處如主文所示之刑（本院酌以上
      情，認量處被告如主文所示之刑，已足以懲治其本案之犯
      行，到庭檢察官求刑有期徒刑二年，容有過重，附予敘明
      ），以示懲儆。
（七）至扣案之球棒一支及水果刀一把，雖係被告供犯本案所用
      之物，然均非被告所有之物，而屬告訴人乙○○管領之東
      毅公司所有之物品，已據證人乙○○分別於警詢及本院審
      理時證述明確（見警卷第十四頁、本院卷第三九頁反面）
      ，且均非屬違禁物，核與沒收之要件不符，爰均不予宣告
      沒收之。
據上論斷，應依刑事訴訟法第二百九十九條第一項前段，刑法第
一百三十五條第一項、第二百七十七條第一項、第三百零二條第
一項、第三百五十四條、第五十五條，刑法施行法第一條之一第
一項、第二項前段，判決如主文。
本案經檢察官丙○○到庭執行職務
中    華    民    國    99    年    2     月    2     日
                  刑事第十一庭  審判長法  官  李雅俐
                                      法  官  王世華
                                      法  官  蔡美華
以上正本證明與原本無異。
如不服本判決應於收受判決後10日內向本院提出上訴書狀，並應
敘述具體理由；其未敘述上訴理由者，應於上訴期間屆滿後20日
內向本院補提理由書（均須按他造當事人之人數附繕本）「切勿
逕送上級法院」。
                                      書記官  莊金屏
中    華    民    國    99    年    2     月    2     日
附錄論罪科刑法條：
刑法第一百三十五條第一項：
對於公務員依法執行職務時，施強暴脅迫者，處三年以下有期徒
刑、拘役或三百元以下罰金。
刑法第二百七十七條第一項：
傷害人之身體或健康者，處三年以下有期徒刑、拘役或一千元以
下罰金。
刑法第三百零二條第一項：
私行拘禁或以其他非法方法，剝奪人之行動自由者，處五年以下
有期徒刑、拘役或三百元以下罰金。
刑法第三百五十四條：
毀棄、損壞前二條以外之他人之物或致令不堪用，足以生損害於
公眾或他人者，處二年以下有期徒刑、拘役或五百元以下罰金。

司法院資訊處製作；財團法人民間司法改革基金會備份。
